vi: Kiểu rẽ ngôi: Rẽ ngôi hình chữ C; Rẽ ngôi giữa; Rẽ ngôi tự do; Không rẽ ngôi; Rẽ ngôi lệch; Rẽ ngôi hình chữ T; Rẽ ngôi hình chữ U; Rẽ ngôi hình chữ V; Khác
bg-BG: Тип разделяне: Път във формата на C; Път по средата; Свободен път; Без път; Път отстрани; Път във формата на T; Път във формата на U; Път във формата на V; Друго
sl-SI: Stil preče: Preča v obliki črke C; Preča po sredini; Prosta preča; Brez preče; Stranska preča; Preča v obliki črke T; Preča v obliki črke U; Preča v obliki črke V; Drugo
tr: Peruk ayrım stili: C şeklinde ayrım; Ortadan ayrım; Serbest ayrım; Ayrımsız; Yandan ayrım; T şeklinde ayrım; U şeklinde ayrım; V şeklinde ayrım; Diğer
da: Frisørstil: C-formet skilning; Midterskilning; Fri skilning; Ingen skilning; Sideskilning; T-skilning; U-skilning; V-skilning; Andet
ru: Тип пробора: C-образный пробор; Прямой пробор; Свободный пробор; Без пробора; Косой пробор; T-образный пробор; U-образный пробор; V-образный пробор; Другое
ja: 分け方のスタイル: C字パート; センターパート; フリーパート; パートなし; サイドパート; T字パート; U字パート; V字パート; その他
zh-TW: 分線方式: C 形分線; 中分; 自由分線; 無分線; 旁分; T 形分線; U 形分線; V 形分線; 其他
pt-PT: Estilo de separação: Risco em C; Risco ao meio; Risco livre; Sem risco; Risco ao lado; Risco em T; Risco em U; Risco em V; Outro
nb: Avskjedsstil: C-formet skill; Midtskill; Valgfri skill; Ingen skill; Sideskill; T-skill; U-skill; V-skill; Annet
zh-CN: 分弦方式: C 形分缝; 中分; 自由分缝; 无分缝; 侧分; T 形分缝; U 形分缝; V 形分缝; 其他
fi: Jakauksen tyyli: C-jakaus; Keskijakaus; Vapaa jakaus; Ei jakausta; Sivujakaus; T-jakaus; U-jakaus; V-jakaus; Muu
pl: Styl przedziałka: Przedziałek w kształcie litery C; Przedziałek na środku; Dowolny przedziałek; Bez przedziałka; Przedziałek z boku; Przedziałek w kształcie litery T; Przedziałek w kształcie litery U; Przedziałek w kształcie litery V; Inne
sv: Avbrytningsstil: C-formad bena; Mittbena; Valfri bena; Ingen bena; Sidbena; T-bena; U-bena; V-bena; Övrigt
ko: 가르마 방식: C자형 가르마; 가운데 가르마; 자유 가르마; 가르마 없음; 옆 가르마; T자형 가르마; U자형 가르마; V자형 가르마; 기타
fr: Type de raie: Raie en C; Raie au milieu; Raie libre; Sans raie; Raie sur le côté; Raie en T; Raie en U; Raie en V; Autre
pt-BR: Estilo de repartição: Repartição em C; Repartição no meio; Repartição livre; Sem repartição; Repartição lateral; Repartição em T; Repartição em U; Repartição em V; Outro
th: สไตล์การจากลา: แสกรูปตัว C; แสกกลาง; แสกอิสระ; ไม่แสก; แสกข้าง; แสกรูปตัว T; แสกรูปตัว U; แสกรูปตัว V; อื่นๆ
nl: Scheiding stijl: C-scheiding; Middenscheiding; Vrije scheiding; Geen scheiding; Zijscheiding; T-scheiding; U-scheiding; V-scheiding; Overig
sk-SK: Štýl rozdelenia: Cestička v tvare C; Cestička v strede; Voľná cestička; Bez cestičky; Cestička nabok; Cestička v tvare T; Cestička v tvare U; Cestička v tvare V; Iné
es: Estilo de despedida: Raya en C; Raya en medio; Raya libre; Sin raya; Raya al lado; Raya en T; Raya en U; Raya en V; Otro
hu: Választéktípus: C-alakú választék; Középső választék; Szabad választék; Nincs választék; Oldalválaszték; T-alakú választék; U-alakú választék; V-alakú választék; Egyéb
el: Στυλ χωρισμού: Χωρίστρα σε σχήμα C; Χωρίστρα στη μέση; Ελεύθερη χωρίστρα; Χωρίς χωρίστρα; Χωρίστρα στο πλάι; Χωρίστρα σε σχήμα T; Χωρίστρα σε σχήμα U; Χωρίστρα σε σχήμα V; Άλλο
cs: Způsob rozdělení: Pěšinka ve tvaru C; Pěšinka uprostřed; Volná pěšinka; Bez pěšinky; Pěšinka na straně; Pěšinka ve tvaru T; Pěšinka ve tvaru U; Pěšinka ve tvaru V; Jiné
it: Stile della riga: Riga a C; Riga centrale; Riga libera; Senza riga; Riga laterale; Riga a T; Riga a U; Riga a V; Altro
ro-RO: Stil de cărare a părului: Cărare în formă de C; Cărare pe mijloc; Cărare liberă; Fără cărare; Cărare pe o parte; Cărare în T; Cărare în formă de U; Cărare în formă de V; Altele
en: Parting style: C-shaped part; Center part; Free part; No part; Side part; T-part; U-part; V-part; Other
hr-HR: Stil odvajanja: Razdjeljak u obliku slova C; Razdjeljak po sredini; Slobodni razdjeljak; Bez razdjeljka; Razdjeljak sa strane; Razdjeljak u obliku slova T; Razdjeljak u obliku slova U; Razdjeljak u obliku slova V; Ostalo
de: Scheitelstil: C-förmiger Scheitel; Mittelscheitel; Freier Scheitel; Kein Scheitel; Seitenscheitel; T-Scheitel; U-Scheitel; V-Scheitel; Sonstige
lt-LT: Sklastymo tipas: C formos sklastymas; Sklastymas per vidurį; Laisvas sklastymas; Be sklastymo; Sklastymas šone; T formos sklastymas; U formos sklastymas; V formos sklastymas; Kita